臺灣高等法院刑事裁定
109年度抗字第1916號
抗  告  人
即  被  告  劉子敬



上列抗告人因詐欺案件，不服臺灣新北地方法院於中華民國109
年10月22日所為延長羈押裁定（109年度訴字第790號），提起抗
告，本院裁定如下：
    主  文
抗告駁回。
    理  由
一、本件抗告人即被告甲○○因詐欺案件，經檢察官偵查後提起公
    訴，前經原審訊問後雖坦承起訴書犯罪事實欄第一㈠、㈡之客
    觀犯罪事實，惟辯稱主觀上均無詐欺取財之犯意，而否認幫
    助詐欺、三人以上共同詐欺犯行。然依卷內相關證人證言及
    各項證據資料，足認被告甲○○涉犯刑法第30條第1項、刑法
    第339條第1項之幫助詐欺罪及刑法第339條之4第1 項第2款
    三人以上共同詐欺取財罪，犯罪嫌疑重大；被告係拘提到案
    ，另犯妨害性自主案件，經臺灣新北地方法院以108年度侵
    訴字第15號判決應執行有期徒刑4年2月，被告上訴後，經本
    院以109年度侵上訴字第114號判決上訴駁回在案，有事實足
    認有逃亡之虞；另被告供述被訴犯罪事實有避重就輕之嫌，
    與偵查卷內事證未盡相符，此外尚有相關共犯於偵查中未到
    案與被告對質，被告仍有勾串共犯、證人之虞；故本件有羈
    押必要性，且無其他手段可替代，故被告有刑事訴訟法第10
    1條第1項第1款、第2款之情形，非予羈押，顯難進行審判、
    執行，認有羈押之必要，裁定自民國109年8月3日起執行羈
    押並禁止接見通信，嗣其羈押期間將屆，原審於109年10月2
    0日訊問被告後，認原羈押之原因及必要性均依然存在，裁
    定自109年11月3日起延長羈押2月在案。
二、抗告意旨略以：法院以另案已判決，認為交保會逃亡，但該
    案已經提起上訴，尚未開庭，所以逃亡理由不成立，本案於
    109年10月20日開審理庭，被告及證人所說之事均一致，串
    供的說法無法成立，此次沿用前一次羈押理由，但理由皆消
    滅，應予撤銷羈押，讓被告具保、限制住居或其他依法令給
    予被告交保，交保後，被告可以趕緊工作進行賠償，請讓被
    告交保，每次開庭皆會準時出庭，不會不到云云。
三、按法律規定羈押被告之要件，須基於維持刑事司法權之有效
    行使之重大公益要求，並符合比例原則，方得為之。且無罪
    推定原則除禁止對未經有罪判決確定之被告執行刑罰，亦禁
    止僅憑犯罪嫌疑即施予被告類似刑罰之措施，倘以重大犯罪
    嫌疑為羈押之唯一要件，即可能違背無罪推定原則。基於憲
    法保障人民身體自由之意旨，被告犯刑事訴訟法第101條第1
     項第3款所示之罪，嫌疑重大者，且有相當理由認其有逃亡
    、湮滅、偽造、變造證據或勾串共犯或證人之虞，亦無不
    得羈押之情形，法院斟酌能否以命該被告具保、責付或限制
    住居等侵害較小之手段代替羈押後，仍認非予羈押，顯難進
    行追訴、審判或執行者，方得羈押，始符合憲法第8條保障
    人民身體自由及第16條保障人民訴訟權之意旨，參照司法院
    釋字第665號解釋。次按羈押被告之目的，在於確保訴訟程
    序之進行、確保證據之存在及真實、及確保刑罰之執行，而
    被告有無羈押之必要，法院自得就具體個案情節予以斟酌決
    定，如就客觀情事觀察，法院許可羈押之裁定，在目的與手
    段之間衡量並無明顯違反比例原則之情形，即無違法或不當
    可言。又被告經執行羈押後，有無繼續羈押之必要，應以原
    執行羈押之原因是否依然存在為依據。
四、經查：
  ㈠本件抗告人即被告甲○○涉犯刑法第30條第1項、刑法第339條
    第1項之幫助詐欺罪及刑法第339條之4第1項第2款三人以上
    共同詐欺取財罪嫌，經檢察官偵查後提起公訴，前經原審法
    院受理訊問後，被告坦承起訴書犯罪事實欄第一㈠、㈡之客觀
    犯罪事實，雖辯稱主觀上均無詐欺取財之犯意，然佐以卷內
    告訴人及其他證人之證述、通話紀錄翻拍照片、銀行匯款證
    明書、提領監視器畫面等各項事證，足認被告甲○○涉犯幫助
    詐欺罪、三人以上共同詐欺取財罪嫌疑重大；另被告係遭警
    持搜索票及拘票而拘提到案，且被告因另案遭法院判處罪刑
    在案，有本院被告前案紀錄表在卷可佐，有事實足認有逃亡
    之虞，至於被告稱他案仍上訴審理中而無逃亡之可能乙節，
    因犯罪事實不同，實無礙認定被告於本案之罪嫌；又被告之
    供述有避重就輕之嫌（見原審影卷第35頁），所述參與詐欺
    之經過及細節，與卷內事證不一致，且尚有其他共犯未到案
    ，有事實認其有勾串共犯及滅證之虞。是認被告甲○○有刑事
    訴訟法第101條第1項第1款、第2款羈押原因。再被告涉犯之
    上開罪嫌，對社會秩序侵害甚鉅，亦造成被害人財產上非輕
    之損失，若命被告具保、責付或限制住居等侵害較小之手段
    ，均不足以確保審判或執行程序之順利進行，非予羈押，國
    家追訴及刑罰權即有難以實現之危險。本院參諸被告人權保
    障及公共利益之均衡維護，且本案於現階段之訴訟程序中，
    尚難有何羈押以外之方法代替之，而仍有羈押之必要，符合
    羈押要件。原審以被告有刑事訴訟法第101條第1 項第1款、
    第2款之羈押原因仍存在，經核尚無目的與手段間輕重失衡
    之情形，亦未違反比例原則，從而本件被告仍有上開羈押之
    原因及必要性，自無停止羈押之事由。且被告亦無刑事訴訟
    法第114條規定之情形，自無從准予具保停止羈押。
  ㈡原審法院經具體審酌前揭各情，乃認依現實情狀，若非將被
    告羈押，顯難進行後續之審判程序或將來之執行，且難期真
    實之發現，既仍無從以具保之方式替代羈押之執行，足認羈
    押被告甲○○之法定事由仍均存在，羈押之必要性並未消滅，
    而裁定延長羈押並禁止接見通信，經核尚無目的與手段間輕
    重失衡之情形，亦無明顯違反比例原則之情事，核屬原審審
    判職權之適法行使，依法並無不當。
  ㈢綜上所述，本件抗告意旨無非係對原審法院適法之職權行使
    ，及原裁定已說明論述之事項，徒憑己見再事爭執，且並無
    符合或提出證據資料足以證明符合刑事訴訟法第114條各款
    情形，是本件被告甲○○之抗告為無理由，應駁回之。
據上論斷，應依刑事訴訟法第412條，裁定如主文。
中　　華　　民　　國　　109 　年　　11　　月　　11　　日
　　　　　　　　　刑事第十七庭  審判長法　官  鄭水銓
　　　　　　　　　　　　　　　　　　  法　官  李世華
　　　　　　　　　　　　　　　　　　  法　官  黃雅芬
以上正本證明與原本無異。
不得再抗告。
                                      書記官  鄭雅云
中　　華　　民　　國　　109 　年　　11　　月　　13　　日